臺灣高等法院臺中分院刑事判決　　　 100年度上訴字第1256號
上　訴　人
即　被　告　林宗杰
　　　　　　　　　　（另案於法務部矯正署臺中監獄臺中分監
選任辯護人　游琦俊律師
　　　　　　許家瑜律師
上列上訴人因毒品危害防制條例等案件，不服臺灣臺中地方法院
100年度訴字第267號中華民國100年4月21日第一審判決（起訴案
號：臺灣臺中地方法院檢察署99年度偵字第16221 號），提起上
訴，本院判決如下：
    主  文
上訴駁回。
    事  實
一、林宗杰明知甲基安非他命為毒品危害防制條例第2條第2項第
    2 款所規定列管之第二級毒品，並經行政院衛生署明令公告
    列為禁藥管理，係屬藥事法第22條第1項第1款所定之禁藥，
    非經許可，不得持有、販賣及轉讓，詎仍為下列行為：
  (一)林宗杰分別於99年6月中旬某日及99年6月底某日，以其所持
    用之門號各為0000000000、0000000000號之行動電話供李元
    益以公共電話撥打聯絡購買第二級毒品甲基安非他命，並於
    電話中約定見面之時間、地點，隨即前往臺中市太平區東平
    國小旁之統一超商，於店內先後各交付1 包重量不詳、價值
    新臺幣（下同）500 元之甲基安非他命予李元益，共計販賣
    第二級毒品甲基安非他命予李元益2次（詳如附表編號1、 2
    所示），並當場向李元益收取交易對價各500元。
  (二)林宗杰與張○○（民國81年11月間生，案發時尚未滿18歲，
    真實年籍姓名詳卷內資料）為友，惟在不知張○○乃未成年
    人之情形下，於99年7月8 日晚間9時許前後，在朋友碰面之
    場合下，基於轉讓禁藥甲基安非他命之犯意，在臺中市太平
    區永成公園內，將亦屬藥事法規定為禁藥之第二級毒品甲基
    安非他命，無償轉讓予張○○施用1次。
二、嗣於99年7月9日晚上9 時30分許，林宗杰駕車行經臺中市○
    ○區○○路287 號前為警攔檢，當場扣得林宗杰所有之甲基
    安非他命2小包（毛重各0.8 公克）、供犯罪用之電子磅秤1
    台、門號0000000000號、 0000000000號（起訴書誤為00000
    00000號）之行動電話（均含SIM卡）各1 支。嗣有李元益之
    人撥打該0000000000號行動電話欲購買甲基安非他命，電話
    響起後由警察代為接聽，始循線查悉上情。
三、案經臺中市警察局霧峰分局（原臺中縣警察局霧峰分局）報
    告臺灣臺中地方法院檢察署檢察官偵查起訴。
    理  由
壹、證據能力部分：
一、按被告以外之人於審判外之言詞或書面陳述，除法律有規定
    者外，不得作為證據，刑事訴訟法第159條第1項固定有明文
    ；惟被告以外之人於審判外之陳述，雖不符刑事訴訟法第15
    9條之1至第159條之4之規定，而經當事人於審判程序同意作
    為證據，法院審酌該言詞陳述作成時之情況，認為適當，亦
    得為證據；當事人、代理人或辯護人於法院調查證據時，知
    有第159條第1項不得為證據之情形，而未於言詞辯論終結前
    聲明異議者，視為有前項之同意，同法第159條之5亦有明文
    。又被告以外之人於檢察事務官、司法警察官或司法警察調
    查中所為之陳述，基於實體發現真實之訴訟目的，依第 159
    條之2 規定，如與審判中之陳述不符時，經比較結果，其先
    前之陳述，相對「具有較可信之特別情況」，且為證明犯罪
    事實存否所「必要」者，或於審判中有第159條之3所列死亡
    等原因而無法或拒絕陳述之各款情形之一，經證明其調查中
    所為陳述絕對「具有可信之特別情況」，且為證明犯罪事實
    之存否所「必要」者，亦例外地賦與證據能力。是所謂「顯
    有不可信性」、「相對特別可信性」與「絕對特別可信性」
    ，係指陳述是否出於供述者之真意、有無違法取供情事之信
    用性而言，故應就偵查或調查筆錄製作之原因、過程及其功
    能等加以觀察其信用性，據以判斷該傳聞證據是否有顯不可
    信或有特別可信之情況而例外具有證據能力，並非對其陳述
    內容之證明力如何加以論斷，此有最高法院94年臺上字第62
    9 號判決可資參照。所謂「具有較可信之特別情況」，係指
    該項陳述係在具有比較可相信為真實之特殊情況下所為，例
    如被告以外之人出於自然之發言、臨終前之陳述，或違反自
    己利益之陳述等特別情形均屬之。蓋被告以外之人在類此特
    別情況下所為之陳述，就通常而言，其虛偽之可能性偏低，
    可信之程度較高，若該項陳述為證明犯罪事實存否所必要，
    依上規定，自得構成傳聞法則之例外，而承認其證據能力。
    故而，應從客觀上之環境或條件等情況，例如：偵查或調查
    筆錄製作之背景、原因、過程、陳述時有無其他訴訟關係人
    在場，陳述時之心理狀況、有無受到強暴、脅迫、詐欺、利
    誘等外力之干擾等情，綜合加以觀察，是否有足以取代審判
    中反對詰問之可信性保證者之情形，不得單憑警詢距案發時
    間較近，或以證人事後有承受外界干擾而受污染之虞，即逕
    謂於警詢之陳述較為可採。否則，將造成因警詢之時間順序
    通常在先，該審判外陳述之證據價值，反優於審判中經具結
    、詰問等程序所為陳述之不當結果。且上開規定所指「具有
    較可信之特別情況」，係屬傳聞證據例外取得證據能力之特
    別要件，與一般供述證據必須具備任意性之證據能力要件有
    別，二者不可混為一談。故被告以外之人於檢察事務官、司
    法警察官或司法警察調查中所為與審判中不符之陳述，縱係
    出於自由意思，然仍必須具備「具有較為可信之特別情況」
    及「證明犯罪事實存否所必要」之要件，始能採為證據，不
    能僅以被告以外之人在檢察事務官、司法警察官或司法警察
    調查中所為與審判中不符之陳述係出於其自由意思，即謂具
    有特別可信之情況，而採為犯罪之證據（最高法院95年度臺
    上字第2288號、95年度臺上字第2696號、95年度臺上字第15
    25號、94年度臺上字第5490號裁判均可參照）。查證人李元
    益於警詢中之證述，雖屬審判外之陳述，且其證據能力亦為
    被告之選任辯護人所爭執。惟本院審酌證人李元益於警詢時
    之陳述，係於員警查獲之初立即製作，對案發情況之記憶當
    甚為清晰，不致發生一般傳聞證據中證人記憶瑕疵之風險，
    且較無受被告或其他人污染之機會，具有較為可信之特別情
    況，且該等證述情節實與卷證相符（詳後述），適為本案認
    定被告犯罪事實存否所必要者，足認證人李元益於警詢時之
    陳述，具有證據能力。
二、次按被告以外之人於偵查中向檢察官所為陳述，除顯有不可
    信之情況者外，得為證據，刑事訴訟法第159條之1第2 項定
    有明文。偵查中對被告以外之人（包括證人、鑑定人、告訴
    人、被害人及共同被告等）所為之偵查筆錄，或被告以外之
    人向檢察官所提之書面陳述，性質上均屬傳聞證據。惟現階
    段刑事訴訟法規定檢察官代表國家偵查犯罪、實施公訴，依
    法其有訊問被告、證人及鑑定人之權，證人、鑑定人且須具
    結，而實務運作時，檢察官偵查中向被告以外之人所取得之
    陳述，原則上均能遵守法律規定，不致違法取供，其可信度
    極高，職是，被告以外之人前於偵查中已具結而為證述，除
    反對該項供述得具有證據能力之一方，已釋明「顯有不可信
    之情況」之理由外，不宜以該證人未能於審判中接受他造之
    反對詰問為由，即遽指該證人於偵查中之陳述不具證據能力
    。查本件被告及其選任辯護人固辯稱：證人李元益於99年10
    月12日偵查中作證前，其尚未經員警拘提，竟由員警帶同其
    至偵查庭作證，係員警要其照警詢時指證被告林宗杰販毒，
    其因害怕才照警察之意思指證被告販毒，故證人李元益於該
    日之證詞非出於其自由意識，而無證據能力等語。惟查，證
    人李元益該日前往偵查庭作證時，固係員警蔡瑞禎帶同其前
    往偵查庭，惟蔡瑞禎並未同至偵查庭內，亦未告知證人李元
    益開庭時要說其曾向被告林宗杰購買甲基安非他命，或說可
    因此減輕其刑，如不指證，就要辦李元益等情，此業經證人
    蔡瑞禎於本院審理中具結證述明確（見本院卷第99、100 頁
    ）；佐以證人李元益於偵查中確係因檢察官2 次傳喚均拒不
    到庭，承辦檢察官始於辦案進行單上批示「囑警送達，電承
    辦人員至本署向檢察官索傳票，傳票訂99年10月14日上午10
    ：30開庭，但若於庭期前已送達證人，且證人亦同意至本署
    應訊時，可聯繫本股提前開庭」，而證人確實提前2 日即99
    年10月12日上午提前由承辦員警蔡瑞禎帶同前往開庭，有送
    達傳票2紙、辦案進行單1紙及99年10月12日訊問筆錄附於偵
    查卷可憑（見偵查卷第50、51至56、58頁），則檢察官為求
    便民、時效及節省司法資源，請書記官電洽承辦員警通知被
    告務必到庭，此為偵查實務上所常見，自不能因此率爾推論
    證人李元益未經拘提而由員警陪同到庭之方式違反常情，在
    無具體證據之下，即任意臆測證人李元益之證詞必受員警蔡
    瑞禎之污染，且縱員警曾對證人李元益告以毒品危害防制條
    例第17條減刑之相關規定，惟此亦係依法為之，實難認告知
    該等關於減刑之規定，對證人李元益之證述內容將產生限制
    其自由陳述意志之情形。此外，復查無證據足以證明證人李
    元益於偵查中之證述有何其他顯不可信之情況；況證人李元
    益於99年10月12日接受偵訊時，業經檢察官諭令具結，其偵
    訊時證述之憑信性已獲擔保。再者，原審及本院復均於審理
    時提訊證人李元益到庭踐行交互詰問程序，並予被告及選任
    辯護人當庭與證人李元益對質、詰問之機會，是證人李元益
    於偵查中之證述，亦已完足為合法調查之證據，故其於99年
    10月12日本案偵訊時之證述，自具有證據能力。
三、再按被告以外之人（包括證人、鑑定人、告訴人、被害人及
    共同被告等）於審判外之陳述，雖不符刑事訴訟法第159 條
    之1至之4 等4條之規定，而經當事人於審判程序同意作為證
    據，法院審酌該言詞陳述或書面陳述作成時之情況，認為適
    當者，亦得為證據；當事人、代理人或辯護人於法院調查證
    據時，知有刑事訴訟法第159條第1項不得為證據之情形，而
    未於言詞辯論終結前聲明異議者，視為有前項之同意，同法
    第159條之5定有明文。立法意旨在於傳聞證據未經當事人之
    反對詰問予以核實，原則上先予排除。惟若當事人已放棄反
    對詰問權，於審判程序中表明同意該等傳聞證據可作為證據
    ；或於言詞辯論終結前未聲明異議，基於尊重當事人對傳聞
    證據之處分權，及證據資料愈豐富，愈有助於真實發見之理
    念，且強化言詞辯論主義，使訴訟程序得以順暢進行，上開
    傳聞證據亦均具有證據能力。查檢察官、被告及選任辯護人
    對於本案卷內有關證人張○○於警詢、偵查中之證述以及其
    他文書卷證資料，於本院準備程序及審理中並未就有何於刑
    事訴訟法第159條第1項不得為證據之情形於本院言詞辯論終
    結前聲明異議，且有關本案證人張○○之證述、文書卷證資
    料亦經本院於審理期日逐一提示、朗讀，並告以要旨，本院
    復審酌相關證人證述筆錄製成、文書卷證資料取得，並無證
    據顯示有何違背程序規定情事，依據上述之說明，均應具有
    證據能力。
貳、實體部分：
一、訊據被告林宗杰固不否認持用門號各為0000000000、000000
    0000號之行動電話，且就上揭犯罪事實一、(二)所示之無償轉
    讓第二級毒品予證人張○○之犯行坦承不諱，惟矢口否認有
    何上揭犯罪事實一、(一)所示之2 次販賣第二級毒品甲基安非
    他命予證人李元益之行為，辯稱：伊僅有請李元益施用過甲
    基安非他命，從未向他收過錢，伊絕未販賣過甲基安非他命
    給李元益；證人李元益於警偵訊時雖指證伊販賣甲基安非他
    命，惟係經員警之誘導，非其真意，況其已於原審及上訴審
    交互詰問時均已否認曾向被告購買甲基安非他命，其警偵訊
    之指證自不足採信；又本案並無被告與李元益間之通訊監察
    譯文，雖有電話之通聯紀錄，然被告居住於太平區，其生活
    圈本在太平區，不能以其通聯紀錄基地台之位置曾在太平區
    出現，即推論被告涉有本件犯行；而原審法院就被告轉讓甲
    基安非他命部分適用藥事法第83條第1 項轉讓禁藥罪亦有違
    誤云云。惟查：
  (一)按國內所稱之安非他命係指甲基安非他命，業經法務部調查
    局93年7月調科壹字第09300278550號函示明確（見法官辦理
    刑事案件參考手冊(一)第316 頁），是本件關於被告、證人李
    元益、證人張○○供述及證述內容中所提及之「安非他命」
    ，皆為「甲基安非他命」之誤植，茲就二者在本案陳述中之
    一致性先行確認。另關於被告、證人李元益就上揭犯罪事實
    一、(一)部分之發生地點，固均稱係「東平國中」，惟改制前
    之臺中縣太平市並無東平國中，而僅有東平國小（附近只有
    中平國中，且離東平國小有一段距離，有Google網路地圖在
    卷可參），此亦經證人李元益於原審審理中具結證稱：有跟
    被告約在國小旁的統一便利超商前碰面等語明確，核與上揭
    網路地圖顯示之地理位置，以及該統一超商在地圖上出現之
    位置相符，是卷內筆錄關於「東平國中」之記載應均係被告
    及證人李元益所為「東平國小」之誤稱，惟均無改於本件被
    告、證人李元益所述地點之同一性，核先敘明。
  (二)關於被告上揭犯罪事實一、(二)之犯行，除經被告於偵審自白
    在卷外，核與證人張○○於警詢及偵查中具結證述之情節相
    符，且被告為警查獲當時扣得之結晶物2 小包，確實含有第
    二級毒品甲基安非他命成分，亦經行政院衛生署草屯療養院
    出具草療鑑字第0990700171號鑑定報告書附卷可憑（鑑定重
    量詳如後述），堪信被告自白與事實相符，此部分被告轉讓
    禁藥即甲基安非他命予張○○之犯行，事證已屬明確，堪以
    認定。另被告於案發之99年7月9日時，認為證人張○○之年
    紀已經滿18歲等情，業經被告供明在卷，衡以證人張○○於
    案發後之當年11月即已滿18歲之情觀之，案發當時證人張○
    ○之年紀已經接近18歲，以當今青少年之穿著、打扮，有時
    著實不易察覺其真實年齡未滿18歲，而本件卷內亦查無其他
    事證足認被告知悉證人張○○於案發當時接受其轉讓第二級
    毒品即禁藥甲基安非他命時係未滿18歲之未成年人，依「罪
    證有疑，利於被告」之原則，本院認被告就此年齡要件在主
    觀上並無客觀事證足以認知，併予敘明。
  (三)關於被告上揭犯罪事實一、(一)之犯行：
  1.被告於99年7 月10日偵查中先供稱：不曾販賣毒品給證人李
    元益，但是只有在改制前之臺中縣大里市塗城一帶「請」（
    無償轉讓）過證人李元益2 次，忘記是否曾跟證人李元益約
    在改制前之臺中縣太平市東平國小旁的7-11便利商店見面（
    見99年度偵字第16221號偵查卷第9至10頁）云云；嗣又於99
    年10月26日偵查中供稱：曾在改制前之臺中縣大里市塗城一
    帶將安非他命「給」證人李元益施用云云，並於檢察官詢問
    ：「你有無跟李元益相約在臺中縣太平市東平國中（應為東
    平國小之誤）旁的統一超商，交付安非他命？」時答稱：「
    我剛剛講的2 次中，有一次是李元益在統一超商那邊打電話
    給我，他撥打來的號碼都是無號碼顯示，我不知道他是用行
    動電話或公共電話撥打給我，我問他要做什麼，他說他朋友
    要跟我合資買安非他命，我說我電話也打不通，我後來有過
    去統一超商那邊，把我身上剩的安非他命給他，我都沒有跟
    李元益收錢」（見同上偵查卷第78頁）云云。則以被告於99
    年10月26日偵查中之供述，其先稱都是在大里一帶請證人李
    元益施用安非他命，後又改稱其中有一次是去統一超商那邊
    把身上剩下的安非他命給證人李元益，其供述先後已有不符
    ，實難採信。再徵諸被告於原審審理中所供：只有在證人李
    元益之友人於大里之住處請證人李元益施用過一次甲基安非
    他命（見原審卷第50頁正、背面），確實曾經跟證人李元益
    約在改制前之臺中縣太平市東平國小旁邊的統一超商見面，
    但是一次是見面後一起去向友人買安非他命，後來沒買到就
    各自回家，一次是沒有帶任何甲基安非他命就赴約，並給證
    人李元益摸摸看伊身上確實沒有安非他命，然後把之前向證
    人李元益借用的玻璃球予以歸還（見原審卷第52頁背面、第
    53頁）云云，亦顯然與先前之供述不同。況被告一再辯稱：
    證人李元益很「盧」，常常向伊要安非他命，伊多半自己施
    用的以外，都沒有多的可以給證人李元益等語。證人李元益
    果真未曾向被告取得甲基安非他命，何以其還會一而再、再
    而三地撥打被告之電話詢問有無甲基安非他命？更進而相約
    至特定地點見面？是被告所述顯然違反常情，難以採信。
  2.證人李元益係於99年7月9日因撥打被告持用之0000000000號
    行動電話，適逢警察攔檢被告林宗杰，經警察接用電話後，
    乃將證人李元益約至臺中縣大里市○○路、光正路口的檳榔
    攤見面，嗣後證人李元益乃遭警方查獲持有安非他命吸食器
    一節，除經證人李元益於警詢、偵查中陳述明確外，復於原
    審審理中具結證述明確。而證人李元益為警查獲當日，已對
    員警坦承有施用第二級毒品甲基安非他命，且因證人李元益
    先前並無施用毒品之前科，而處於將被法院裁定移送觀察、
    勒戒等節，有臺中縣警察局霧峰分局仁化派出所警員製作之
    職務報告，以及證人李元益之臺灣高等法院被告前案紀錄表
    在卷可資佐憑，足見證人李元益當時並未陷於將因施用毒品
    而移送法辦並遭判刑之境，就此，承辦員警亦當無不知之理
    ，衡情實無必要對證人李元益曉以：應指認被告販毒便可以
    減刑之意旨；況承辦警員蔡瑞禎於本院審理中，亦明確否認
    警詢時和陪同證人李元益至地檢署開庭時，曾要李元益指證
    有向被告購買甲基安非他命，或有何威脅利誘之情（見本院
    卷第99至100 頁）。從而證人李元益於原審及本院審理中空
    言曾遭警察以不正辦案方式誘導而為證述，在無其他積極證
    據佐證之下，是否可信，實令人質疑。
  3.觀諸證人李元益就其於上揭犯罪事實一、(一)所示之時間、地
    點向被告林宗杰購得第二級毒品甲基安非他命等節，不僅於
    警詢中證述稱：「（問：你向綽號「叔叔」之男子購買毒品
    安非他命幾次？）總共3 次。」「（問：分別購買毒品安非
    他命的時間？地點為何？聯絡方式為何？）第一次是於99年
    6月中旬（詳細時間不詳）、第二次是於99年6月底（詳細時
    間不詳），兩次購買地點都是在臺中縣太平市東平國中（按
    ：此應為東平國小之誤，以下同）旁的一間7-11統一超商前
    （地理位置詳如卷附之Google網路地圖），第一次及第二次
    我都用公共電話撥打0000000000給他的，第三次就是今（ 7
    月9 日）日警方所查獲的時間、地點。」「（問：第一次是
    何人與你接洽？如何交易毒品安非他命？數量？重量為何？
    ）是我朋友綽號「叔叔」之男子與我接洽的，當時我獨自一
    人到7-11超商後，就再用公共電話打電話0000000000給他，
    不久他就獨自一人騎乘一部銀色輕機車車號不詳，與我當面
    碰面以新臺幣500 元當面交易毒品安非他命一包，重量不詳
    。」「（問：第二次是何人與你接洽？如何交易毒品安非他
    命。數量？重量為何？）第二次購買時，我也是用公共電話
    打電話0000000000給他，相約的地點與第一次一樣。」「（
    現警方提供你犯罪嫌疑人指證一覽表，在編號1 ～10號之男
    子照片中，你是向哪一位男子購買毒品安非他命？）編號 3
    號（按：依據警卷第51頁顯示3 號係被告林宗杰無誤）。」
    「（問：現於本所之男子林宗杰【67.03.31.生、統號Ｚ0000
    00000 、住臺中縣太平市○○里○○路46號】是否為你向他
    購買毒品安非他命綽號「叔叔」之男子？）經我指認確定無
    誤。」「（問：為何你能確定林宗杰就是其本人販售毒品安
    非他命給你之人？）因為第一次及第二次都是他本人與我碰
    面當場交易毒品安非他命，所以我能確定是林宗杰本人。」
    等語明確（見警卷第22至24頁）。由該等證述內容可知，證
    人李元益就向被告林宗杰購毒之時間、地點、聯絡方式均已
    為相當詳實之陳述，且就販賣毒品之賣家，亦就相片、年籍
    資料為明確之指認，其中所稱販毒之人為綽號「叔叔」之人
    ，以「叔叔」之台語發音與被告自稱綽號為「阿杰」之台語
    發音極為相近，顯然證人李元益已明確指認其向被告購買甲
    基安非他命，並無誤認之可能。再參諸被告所持用之000000
    0000號行動電話於99年6月1日至30日期間之通話基地台位置
    所在地，確實與東平國小之地理位置相當接近，有該電話之
    通聯記錄（含基地台位置）、網路Google東平國小地圖及東
    平國小與該等通聯基地臺中之大宗即改制前之「臺中縣太平
    市○○○路304號4樓頂」處之相對位置圖（距離僅17秒之行
    車距離）在卷可稽，堪認證人李元益上開所為之證詞非虛。
    佐以該等偵查中之證述內容（詳後述）與警詢中之證述內容
    均屬相符，以一般人之記憶力而言，距離事件發生之時間越
    近，就事件之印象當較事發經過數月後為清晰，由此益徵證
    人李元益於警詢中所為之證述具有特別可信之情節。
  4.證人李元益於99年10月12日偵查中具結證稱：「（檢察官問
    ：你之前有無跟林宗杰買過安非他命？）有，先前有兩次，
    第1次在6月中旬左右，地點在臺中縣太平市○○○路的統一
    超商附近，統一超商就在東平國中（按：此應為東平國小之
    誤，以下均同）的旁邊，我當時是買500 元安非他命，安非
    他命用透明夾鍊袋裝，當時一手交錢，一手交貨，有完成交
    易，沒有其他人陪同他來。第2次是在6月底左右，地點也是
    在同一個地方，我是買500 元安非他命，也是用透明夾鍊袋
    裝著，當時一手交錢，一手交貨，已完成交易，我當次也是
    用公共電話撥打0000000000的行動電話，如果沒有通，我就
    會打0000000000的電話，也是林宗杰一個人來跟我交易，沒
    有其他人陪同他來。」「（檢察官問：你在電話中，你如何
    跟林宗杰表明要買安非他命？）我都問他在哪裡，就直接去
    找他，之後再當面跟他開口。……」「（檢察官問：你都在
    哪裡打公共電話？）到統一超商附近才打給他。……」「（
    檢察官問：尿液結果是否出來了？）出來了，我已經勒戒出
    來了，呈現安非他命陽性反應，我的安非他命都是跟林宗杰
    買的，沒有跟其他藥頭買過。……」「（檢察官問：林宗杰
    稱他都是請你而已，沒有賣你安非他命，有何意見？）我真
    的有給他錢，不是他免費請我的。……」「（檢察官問：你
    有無精神不佳？）沒有。」「（檢察官問：檢察官有無強迫
    或誘導你嗎？）沒有。」等語明確（見偵查卷第54至56頁）
    。觀諸上開證述內容，均在在與其於警詢中證述之情節相符
    。本件證人李元益於偵查中作證斯時，既無因施用毒品而遭
    刑罰處罰之疑慮（僅係依法裁定移送觀察勒戒），實無在檢
    察官告以相關指證上手得以減刑之情形下，遭到利誘而為不
    實之指述之理。又證人李元益雖於原審及本院審理時另證稱
    ：因為偵查當天是承辦員警帶伊去地檢署開庭，員警並在庭
    外等候，伊才會照著警詢中之陳述繼續在偵查中作證云云。
    然其就員警為如何之威脅、利誘，就時間、地點、方式均未
    能明確說明，所辯是否屬實，已有可疑；況承辦警員蔡瑞禎
    於本院審理中，經辯護人及檢察官交互詰問，已明確否認警
    詢時和陪同證人李元益至地檢署開庭時，曾要李元益指證有
    向被告購買甲基安非他命，或有何威脅利誘之情（見本院卷
    第99至100 頁）；參酌被告林宗杰為警查獲當日與其同車之
    友人即少年張○○於警詢時亦證稱：伊於99年5月中有將000
    0000000號SIM卡借林宗杰使用，伊知道林宗杰有在販賣毒品
    安非他命等語（見警卷第16、17頁），則以證人張○○既曾
    借用SIM 卡給被告林宗杰，林宗杰復曾免費轉讓甲基安非他
    命供張○○施用，足見渠二人交情匪淺，衡情證人張○○當
    無任意設詞誣陷被告之可能。從而證人李元益於警詢及偵查
    中所證內容，經如上之客觀事證檢證結果，均屬相符，其於
    原審及本院始主張該等證述內容都是遭員警一一教導而為陳
    述，顯與事實不符。
  5.再者，證人李元益於原審審理中，由檢察官對之為覆主詰問
    前，經原審審判長將之與被告隔離後，先對被告就相關細節
    詢問後，再進行證人李元益之交互詰問，而證人李元益於檢
    察官覆主詰問之過程中，其證述內容除就與被告認識係透過
    綽號「牛奶」（台語）者介紹認識之過程，以及彼此經常出
    沒在改制前之臺中縣太平市○○路一帶、改制前之臺中縣大
    里市○○路之電子遊戲場部分，以及曾經一同在證人李元益
    位於改制前之臺中縣大里市某友人住處用同一個玻璃球施用
    過甲基安非他命之與本件販賣毒品無直接關涉之部分與被告
    林宗杰所述相吻合外，其餘就相約在改制前之臺中縣太平市
    東平國小旁邊之方式、目的、見面情形等節，則有如下所述
    不符之處：
  被告林宗杰供稱：有去過1、2次，有一次是因為證人李元益
    很「盧」（台語，即很囉唆、糾纏之意），一直打電話給伊
    ，所以伊才依證人李元益指定之地點前往東平國小旁邊的統
    一超商赴約，伊想說因為有跟證人李元益借過一個玻璃球，
    所以就去超商那邊與證人李元益碰面，碰面時，證人李元益
    一直問伊有無安非他命，伊說沒有，證人李元益還不相信，
    後來伊讓證人李元益摸摸看確實沒有後，證人李元益才問起
    玻璃球之事，伊便帶證人前往機車停放處，打開機車置物箱
    讓證人將該乾淨的玻璃球拿回去。還有一次是在還玻璃球之
    前，曾經有一次證人李元益打電話問伊有沒有安非他命，伊
    說除了剩一點自己用的外就沒有了，但是證人李元益又叫伊
    下去東平國小旁邊的超商見面，並表示要一起去拿，伊說自
    己也打不通電話（亦即無法與上手聯繫），並問證人李元益
    是否打不通電話找不到上手，證人李元益說他也打不通，後
    來大家就各自回去了。此外，會約在東平國小旁邊的統一超
    商，這一地點是證人李元益指定的，是他到超商的時候打電
    話給伊叫伊過去等語（見原審卷第52頁背面、第53頁）。
  證人李元益具結證稱：兩人來往的方式，不是被告到草湖來
    找伊，便是伊去太平某國小旁邊的統一超商找被告，去太平
    國小旁的7-11是伊打電話給被告問有無安非他命，被告就指
    定該地點，要伊去那邊等他等語（見原審卷第54頁背面）；
    另具結證稱：只曾經跟被告約在太平的某國小旁邊的統一超
    商見過一次面，當時打電話給被告問有無安非他命，他說沒
    有，兩人就約在那邊準備一起去買，見面之後被告就帶伊去
    向被告的友人購買安非他命，那次有買到等語（見原審卷第
    57頁）。
  綜觀上開被告供述及證人李元益證述之內容，不但彼此就見
    面次數、見面地點指定之人部分有所不同，且就約在該處後
    有無一起去購買毒品亦有所齟齬，在此等隔離訊問之情形，
    更見證人李元益與被告在未能一一串證的情況下，所述明顯
    不符；佐以被告於原審所供：證人李元益很「盧」，常常向
    伊要安非他命，伊都說沒有等情。果如被告所述均不曾拿安
    非他命給證人李元益施用，衡情證人李元益斷無會三番兩次
    找被告詢問是否有免費的安非他命可以施用，則被告所辯與
    證人李元益所證，亦顯有與常情不符之處。是證人李元益於
    原審及本院審理中所為之證詞，顯係為被告脫罪之詞而有偽
    證之嫌。
  6.查販賣毒品（於本件為第二級毒品甲基安非他命）係政府嚴
    予查緝之違法行為，且毒品可任意分裝或增減其分量，各次
    買賣之價格，當亦各有差異，隨供需雙方之資力、關係之深
    淺、需求之數量、貨源之充裕與否、販賣者對於資金之需求
    如何及殷切與否，以及政府查緝之態度，進而為各種不同之
    風險評估，而為機動性之調整，因之販賣之利得，除經坦承
    犯行，或帳冊價量均記載明確外，委難察得實情，是縱未確
    切查得販賣賺取之實際差價，但除別有事證，足認係按同一
    價格轉讓，確未牟利之情形外，尚難執此認非法販賣之事證
    有所不足，致知過坦承者難辭重典，飾詞否認者反得逞僥倖
    ，而失情理之平。況販賣者從各種「價差」或「量差」或係
    「純度」謀取利潤方式，或有差異，然其所圖利益之非法販
    賣行為目的，則屬相同，並無二致；衡諸甲基安非他命（原
    審誤繕為海洛因）毒品取得不易，量微價高，依一般社會通
    念以觀，凡為販賣之不法勾當者，倘非以牟利為其主要誘因
    及目的，應無甘冒被查緝法辦重刑之危險，平白無端義務為
    該買賣之工作，是其販入之價格必較售出之價格低廉，而有
    從中賺取買賣差價牟利之意圖及事實，應屬符合論理法則且
    不違背社會通常經驗之合理判斷。查被告與購毒之證人李元
    益於案發之前僅認識數月，見面次數不多，亦不常以電話聯
    繫，此據證人李元益於本院審理中證述明確（見本院卷第97
    頁背面），是渠等並非至親，若被告無藉此牟利之情，自無
    費心自甘承受重典，特地約定地點見面，將前價值為各為50
    0 元之甲基安非他命無償贈予證人李元益之理。是本件被告
    確具營利之意圖，堪以認定。
  7.綜上所述，證人李元益於原審及本院關於被告未曾販賣其甲
    基安非他命之證述，顯係事後迴護之詞，難以採為有利於被
    告之證據；而其於警詢之證述、偵查中經具結之證詞，均悉
    相一致，佐以被告所持用之0000000000號行動電話於99年 6
    月1 日至30日間之附有基地台位置之通聯紀錄、東平國小之
    網路地圖、東平國小與被告持用手機發話、受話位置大宗之
    改制前臺中縣太平市○○○路304 號之相對位置圖，參酌證
    人張○○於警詢時之證詞，堪認證人李元益於警詢、偵查中
    所為一致之證述與客觀事證相符，至堪採信。從而，被告所
    為上開辯解，均係事後卸責之詞，不足採信，事證明確，被
    告上開犯行，堪以認定。
二、論罪科刑部分：
  (一)按甲基安非他命係毒品危害防制條例第2 條第2項第2款所規
    定之第二級毒品，亦經行政院衛生署於79年10月9 日以衛署
    藥字第904142號函明令公告列為禁藥管理，依法不得持有及
    轉讓。而藥事法第83條就明知為禁藥而轉讓者亦有處罰明文
    ，故明知為禁藥甲基安非他命而轉讓予他人者，除構成毒品
    危害防制條例第8條第2項之轉讓第二級毒品罪外，亦構成藥
    事法第83條第1 項之轉讓禁藥罪，此係同一犯罪行為而同時
    有二種法律可資處罰之法條（規）競合情形，應依重法優於
    輕法、後法優於前法等法理，擇一處斷。又93年1月9日施行
    之毒品危害防制條例第8條第2項轉讓第二級毒品罪之法定本
    刑為「六月以上五年以下有期徒刑，得併科新臺幣七十萬元
    以下罰金」，又轉讓第二級毒品達淨重10公克以上者，加重
    其刑至2分之1，轉讓持有毒品加重其刑之數量標準第2條第1
    項第2款規定甚明。而藥事法第83條第1項轉讓禁藥罪之法定
    刑為7年以下有期徒刑，得併科新臺幣5百萬元以下罰金，較
    毒品危害防制條例第8條第2項轉讓第二級毒品罪之法定刑為
    重。又藥事法第83條第1項係於93年4月21日修正公佈，同年
    月23日起施行，為毒品危害防制條例之後法。又毒品之範圍
    尚包括影響精神物質與其製品，藥事之管理，亦非僅止於藥
    品之管理，另毒品未必係經公告之禁藥，禁藥亦未必為毒品
    。毒品危害防制條例與藥事法二者，並無必然之特別法與普
    通法關係。故除有轉讓之第二級毒品達毒品危害防制條例第
    8條第6項之一定數量，經依法加重後之法定刑較藥事法第83
    條第1項之法定刑為重之情形外，因藥事法第83條第1項為後
    法，且為重法，應優先適用藥事法處罰（臺灣高等法院暨所
    屬法院94年法律座談會刑事類提案第8號研討結果參照）。
  (二)核被告林宗杰先後2 次販賣甲基安非命予李元益之行為，係
    犯毒品危害防制條例第4條第2項之販賣第二級毒品罪，其各
    次於販賣前後持有第二級毒品甲基安非他命之低度行為，均
    為各次販賣甲基安非他命之高度行為所吸收，不另論罪。其
    先後2 次販賣毒品甲基安非他命，犯意個別，行為互殊，應
    予分論併罰。其轉讓甲基安非他命予張○○之行為，其轉讓
    之重量不詳、惟約為1次施用份量之甲基安非他命1小包，數
    量顯未達行政院93年1月7日院臺法字第0930080551號令頒「
    轉讓持有毒品加重其刑之數量標準」第2 條關於第二級毒品
    淨重10公克以上之標準，故依法規競合，以重法優於輕法之
    適用法則，本案被告轉讓禁藥第二級毒品甲基安非他命予證
    人張○○之犯行，核係犯藥事法第83條第1 項之轉讓禁藥罪
    。
  (三)按兒童及少年福利法第70條第1 項所定，成年人故意對兒童
    及少年犯罪，除各該罪就被害人係兒童及少年已定有特別處
    罰規定者外，應加重其刑至2分之1，係對被害人為未滿18歲
    之兒童及少年之特殊要件予以加重處罰，乃就犯罪類型變更
    之個別犯罪行為予以加重，屬刑法分則加重之性質。成年人
    故意對兒童及少年犯罪而依該項規定加重其刑者，固不以其
    明知被害人為兒童及少年為必要，但仍須證明該成年人有對
    兒童及少年犯罪之不確定故意，亦即該成年人須預見被害人
    係兒童及少年，且對於兒童及少年犯罪並不違背其本意，始
    足當之，最高法院95年度台上字第5731號裁判意旨可資參照
    。本件被告上揭如犯罪事實一、(二)所示之轉讓毒品予當時尚
    未滿18歲之證人張○○（案發後已滿18歲）部分，因被告供
    稱：不知道當時證人張○○未滿18歲等語，且依卷內事證亦
    無從認定被告於轉讓毒品甲基安非他命時對於證人張○○之
    年紀未滿18歲已有所認知，或具有不確定故意，揆諸前開裁
    判意旨，並依「罪疑為有利於被告」之原則，此部分在缺乏
    事證之情形下，自不得對被告此部分之行為依兒童及少年福
    利法第70條第1項之規定予以加重其刑，附此敘明。
三、原審審理結果認被告罪證明確，適用藥事法第83條第1 項、
    毒品危害防制條例第4條第2項、第18條第1 項前段、第19條
    第1項，刑法第11條、第51條第5款規定，並審酌被告林宗杰
    明知甲基安非他命係第二級毒品，同時亦係藥事法所規範之
    禁藥，具有戕害他人身心之特性，竟無視國家杜絕毒品犯罪
    之禁令，為貪圖不法利益，鋌而走險販毒，損害國民身心健
    康，危及社會治安情節甚鉅，惡性不小，惟兼慮及個別販賣
    毒品之次數、數量、各次交易金額、轉讓禁藥之次數、數量
    非鉅，及其遭查獲之第二級毒品之數量尚非甚多（依其毛重
    、驗餘淨重觀之，約均為施用1次、價值500元之份量）之情
    ，並衡酌被告林宗杰犯後僅就轉讓禁藥部分坦承犯行，就其
    餘販賣第二級毒品甲基安非他命之犯行，始終否認犯罪，及
    其犯罪之動機、目的、手段，生活狀況、智識程度等一切情
    狀，分別就其上揭所犯各罪量處有期徒刑7年2月、7年2月及
    7月，並定其應執行之刑為有期徒刑9年；併就沒收或不沒收
    部分（如後述）詳為論述。核其認事用法並無不當，量刑亦
    屬妥適。上訴意旨仍執前詞指摘原判決不當，並否認犯罪，
    其上訴為無理由，應予以駁回。
四、沒收部分：
  (一)按查獲之第二級毒品，不問屬於犯人與否，均沒收銷燬之，
    毒品危害防制條例第18條第1 項前段訂有明文。又以營利為
    目的販入毒品，經多次販賣後，持有剩餘毒品被查獲，其各
    次販賣毒品行為，固應併合處罰。惟該持有剩餘毒品之低度
    行為，應僅為最後一次販賣毒品之高度行為所吸收，不另論
    罪。則就該查獲之剩餘毒品，祇能於最後一次之販賣毒品罪
    宣告沒收銷燬，不得於各次販賣毒品罪均宣告沒收銷燬（最
    高法院97年度臺上字第4068號判決參照）。另犯販賣毒品之
    罪者，其供犯罪所用之物，均沒收之，毒品危害防制條例第
    19條第1 項亦定有明文。本件於被告林宗杰身上查扣之透明
    結晶物2 小包（驗餘淨重分別為0.6084公克、0.6022公克）
    ，經行政院衛生署草屯療養院鑑定結果，均檢出含有第二級
    毒品成分之甲基安非他命（Meth amphetamine），有該院草
    療鑑字第0990700171號鑑定書在卷可稽。被告雖供稱：扣案
    之第二級毒品甲基安非他命2 小包係案發前數日才向他人購
    得云云，惟觀諸該等甲基安非他命之毛重均為0.8 公克，數
    量均等，果係自己欲施用，當無須將之等量分裝而隨身攜帶
    ，是該等物品堪認係被告所有而供販賣第二級毒品所用之物
    ，甚為明確。是依上開說明，扣案之結晶物2 小包既為第二
    級毒品甲基安非他命，且為供被告犯罪所用之物，自應依毒
    品危害防制條例第18條第1 項前段之規定，於被告林宗杰所
    犯如附表編號2 項下予以宣告沒收銷燬之。至於該等結晶物
    之外包裝透明夾鍊塑膠袋顯與呈結晶物狀之甲基安非他命屬
    可分離之物，且係用於包裹毒品，防止其裸露、潮濕而便於
    攜帶，亦係供犯罪所用之物，此部分之外包裝塑膠袋自應依
    毒品危害防制條例第19條第1項之規定，於附表編號2項下一
    併予以宣告沒收。
  (二)扣案之行動電話及電子磅秤部分：按毒品危害防制條例第19
    條第1項有關沒收之規定，係刑法第38條第1項第2款、第3項
    之特別規定，採義務沒收主義，但該條項並無如同條例第18
    條第1 項所定「不問屬於犯人與否，沒收之」之明文，自屬
    相對沒收主義之立法。是其應沒收之物，應以屬被告或共犯
    所有者為限。又該規定所稱「追徵其價額」者，係指所沒收
    之物為金錢以外之其他財物而無法沒收時，應追徵其價額，
    使其繳納與原物相當之價額。如所得財物為金錢而無法沒收
    時，始應「以其財產抵償之」（最高法院95年度臺上字第30
    5號判決意旨參照）。經查：
  1.被告林宗杰遭查扣之行動電話中關於門號0000000000 號SIM
    卡所插用之手機（手機序號為000000000000000）1支、門號
    0000000000號SIM卡1張及所插用之手機（手機序號為000000
    000000000）1支，均係被告所有，業經被告坦認在卷（被告
    並稱該0000000000號SIM 卡雖非以被告名義申請，惟係被告
    向他人購買持用），而該等物品並為被告用供本件販賣第二
    級毒品甲基安非他命予證人李元益所用之物，業如前述（證
    人李元益已於偵查中供稱：要打電話找被告若 00000000000
    號電話不通，就改撥0000000000號電話找被告），依上開說
    明，爰依毒品危害防制條例第19條第1 項前段之規定，將該
    等門號為0000000000號SIM卡1張，及序號分別為0000000000
    00000號、000000000000000號之手機各1 支，在被告販賣第
    二級毒品予證人李元益之2 次犯行項下予以宣告沒收（見附
    表編號1、2）。至門號為0000000000號之SIM卡1張，雖係被
    告持以與證人李元益聯絡毒品交易事宜所使用之物，惟該SI
    M 卡係證人張○○之物，僅借給被告，日後尚須返還一節，
    業經被告及證人張○○供明、證述在卷，既非被告所有之物
    品，依上揭說明意旨，本院就此部分自不加以宣告沒收；此
    外，其餘扣案之含0000000000號SIM卡之行動電話1支以及未
    插任何SIM卡之行動電話機3支，均無相關事證足資認定與被
    告本件犯行有關，爰亦不在本院宣告沒收之物品之列，均附
    此敘明。
  2.關於扣案之電子磅秤1 個，係被告所有之物品，業據被告供
    明在卷，被告雖供稱：不曾用該電子磅秤量測過第二級毒品
    甲基安非他命之重量云云。惟本件扣案之第二級毒品甲基安
    非他命之毛重均為0.8公克，驗餘淨重分別為0.6084公克、0
    .6022 公克，顯然在數量上為近乎均等之物品，若非借助外
    在之度量衡，顯然難以達成等量分裝之結果，是被告此處所
    供稱與事實不符，本院認該電子磅秤亦係供被告分裝欲販賣
    予他人之第二級毒品甲基安非他命所用之物，爰依毒品危害
    防制條例第19條第1 項之規定，於被告各次販賣第二級毒品
    （附表編號1、2）項下予以宣告沒收。
  (三)未扣案之販賣毒品所得部分：按毒品危害防制條例第19條第
    1 項規定，犯販賣毒品罪者，其犯罪所得之財物均沒收之，
    係採義務沒收主義。故販賣毒品所得之對價，不問其中成本
    若干，利潤多少，均應全部諭知沒收，貫徹政府查禁煙毒之
    決心，以符立法本旨；又犯毒品危害防制條例第4 條之販賣
    第一級或第二級毒品罪者，依同條例19條第1 項規定，其因
    犯罪所得之物沒收之，如全部或一部不能沒收時，追徵其價
    額或以其財產抵償之。所稱因犯罪所得之物，自以實際所得
    者為限，苟無所得或尚未取得者，或係以被告積欠之債務抵
    償購買毒品之價款，既未因此而得有財物，僅係取得「債務
    抵銷」之財產上利益，既未因此而得有財物，自無從為沒收
    及追繳或抵償之諭知（最高法院89年度臺上字第1244號、91
    年度臺上字第2419號、96年度臺上字第2331號、第5551號、
    95年度臺上字第6051號判決意旨參照）。本件被告遭查獲時
    ，並未一併扣得販賣第二級毒品甲基安非他命予證人李元益
    之對價，此部分既均未經扣案，則依上揭說明意旨所示，爰
    就各次販賣毒品之所得一一依毒品危害防制條例第19條第 1
    項之規定，於各該編號項下（即附表編號1、2）宣告沒收，
    如全部或一部不能沒收，均以被告林宗杰之財產抵償之（金
    錢無從追徵其價額）。
五、末查本件證人李元益就曾向被告購買第二級毒品甲基安非他
    命之情，業於警詢中證述明確，復於99年10月12日偵查中經
    檢察官一再確認而具結證述屬實。惟於原審及本院審理時則
    改為虛偽之陳述而證稱：不曾向被告購買第二級毒品甲基安
    非他命云云。並經原審一再告以偽證罪之刑責後，猶為與偵
    查中相反之證述，所涉刑法第168 條偽證罪部分，自應由檢
    察官另行依法卓處，附予敘明。
據上論斷，應依刑事訴訟法第368條，判決如主文。
本案經檢察官劉家芳到庭執行職務。
中　　華　　民　　國　 100　　年　　8 　　月　　9 　　日
            刑事第三庭  審判長法  官  王  增  瑜
                              法  官  廖  柏  基
                              法  官  唐  光  義
以上正本證明與原本無異。
如不服本判決應於收受送達後十日內向本院提出上訴書狀，其未
敘述上訴理由者，並得於提起上訴後十日內向本院補提理由書（
均須按他造當事人之人數附繕本）「切勿逕送上級法院」。
                              書記官  呂  安  茹
中　　華　　民　　國　 100　　年　　8 　　月　　9 　　日
附表
┌──┬────┬────┬───┬──────────┬─────┬─────┬───────────┐
│編號│犯罪時間│犯罪地點│對  象│行為內容            │所犯罪名  │主刑      │從刑                  │
├──┼────┼────┼───┼──────────┼─────┼─────┼───────────┤
│ 1  │99年6月 │改制前之│李元益│李元益以公共電話撥打│林宗杰販賣│處有期徒刑│扣案之電子磅秤壹個、門│
│    │中旬某日│臺中縣太│      │林宗杰持用之門號0928│第二級毒品│柒年貳月  │號0000000000號SIM卡所 │
│    │        │平市東平│      │188614、0000000000號│          │          │插用之行動電話機（序號│
│    │        │國小旁之│      │行動電話聯絡後，林宗│          │          │為00000000000000）壹支│
│    │        │統一超商│      │杰於左列時、地，以新│          │          │、插有門號0000000000號│
│    │        │        │      │臺幣（下同）500元之 │          │          │SIM卡壹張之行動電話機 │
│    │        │        │      │價格，販賣第二級毒品│          │          │（序號為00000000000000│
│    │        │        │      │甲基安非他命1小包予 │          │          │號、含SIM卡壹張）壹支 │
│    │        │        │      │李元益，並當場向李元│          │          │，均沒收。未扣案犯罪所│
│    │        │        │      │益收取500元。       │          │          │得新臺幣伍佰元，沒收，│
│    │        │        │      │                    │          │          │如全部或一部不能沒收時│
│    │        │        │      │                    │          │          │，以林宗杰之財產抵償之│
│    │        │        │      │                    │          │          │。                    │
├──┼────┼────┼───┼──────────┼─────┼─────┼───────────┤
│ 2  │99年6月 │同上    │同上  │同上                │同上      │同上      │扣案之第二級毒品甲基安│
│    │底某日  │        │      │                    │          │          │非他命貳小包（驗餘淨重│
│    │        │        │      │                    │          │          │分別為零點陸零捌肆公克│
│    │        │        │      │                    │          │          │、零點陸零貳貳公克），│
│    │        │        │      │                    │          │          │均沒收銷燬之，而包裝上│
│    │        │        │      │                    │          │          │揭物品之外包裝透明夾鍊│
│    │        │        │      │                    │          │          │袋貳個，均沒收；扣案之│
│    │        │        │      │                    │          │          │電子磅秤壹個、門號0928│
│    │        │        │      │                    │          │          │188614號SIM卡所插用之 │
│    │        │        │      │                    │          │          │行動電話機（序號為3552│
│    │        │        │      │                    │          │          │0000000000）壹支、插有│
│    │        │        │      │                    │          │          │門號0000000000號SIM 卡│
│    │        │        │      │                    │          │          │壹張之行動電話機（序號│
│    │        │        │      │                    │          │          │為00000000000000號、含│
│    │        │        │      │                    │          │          │SIM卡壹張）壹支，均沒 │
│    │        │        │      │                    │          │          │收。未扣案犯罪所得新臺│
│    │        │        │      │                    │          │          │幣伍佰元，沒收，如全部│
│    │        │        │      │                    │          │          │或一部不能沒收時，以林│
│    │        │        │      │                    │          │          │宗杰之財產抵償之。    │
├──┼────┼────┼───┼──────────┼─────┼─────┼───────────┤
│ 3  │99年7月9│改制前之│張○○│林宗杰於左列時、地，│林宗杰明知│處有期徒刑│（無）                │
│    │日晚間9 │臺中縣太│      │無償轉讓實際重量不詳│為禁藥而轉│柒月      │                      │
│    │時許前後│平市永成│      │，惟約供1次施用份量 │讓        │          │                      │
│    │        │公園內  │      │之第二級毒品甲基安非│          │          │                      │
│    │        │        │      │他命予張○○施用。  │          │          │                      │
└──┴────┴────┴───┴──────────┴─────┴─────┴───────────┘
附錄論罪科刑法條
毒品危害防制條例第4條第2項
製造、運輸、販賣第二級毒品者，處無期徒刑或 7 年以上有期
徒刑，得併科新臺幣 1 千萬元以下罰金。
藥事法第83條第1項
明知為偽藥或禁藥，而販賣、供應、調劑、運送、寄藏、牙保、
轉讓或意圖販賣而陳列者，處 7 年以下有期徒刑，得併科新臺
幣 5 百萬元以下罰金。
